【裁判字號】    89,易,3096
【裁判日期】    890831
【裁判案由】    毒品危害防制條例
【裁判全文】
臺灣高雄地方法院刑事判決                        八十九年度易字第三九六號
    公  訴  人  臺灣高雄地方法院檢察署檢察官
    被      告  甲○○
右列被告因違反毒品危害防制條例案件，經檢察官提起公訴（八十九年度毒偵字第四
二六三號），本院判決如左：
    主  文
甲○○施用第二級毒品，處有期徒刑貳月，如易科罰金，以參佰元折算壹日。。
    事  實
一、甲○○前因施用毒品案件，經強制戒治期滿，由臺灣高雄地方法院檢察署檢察官
    於民國八十九年二月二十三日以八十九年度戒毒偵字第二０八號不起訴處分確定
    。甲○○於上開不起訴處分後五年內復基於施用毒品之犯意，於八十九年五月十
    七日晚上十時三十分許回溯二十四小時內某時，在高雄市內某處，施用第二級毒
    品安非他命一次。嗣於八十九年五月十七日晚上十時三十分許，在高雄市○○區
    ○○路旁為警查獲。
二、案經高雄市政府警察局小港分局報請臺灣高雄地方法院檢察署檢察官偵查起訴。
    理  由
一、訊據被告甲○○矢口否認犯有施用第二級毒品安非他命之情事，辯稱：伊未吸食
    毒品，可能當時協助警方辦案，致驗尿呈陽性反應云云。惟查，被告於警訊時為
    警採取之尿液，經送驗後檢驗出有甲基安非他命呈陽性反應，此有高雄市立凱旋
    醫院八十九年六月二日高市凱醫檢字第○○六二九號煙毒尿液檢驗成績書一份在
    卷可憑，被告所辯顯係飾卸之詞，不足採信。此外，復有臺灣高雄地方法院檢察
    署八十九年度戒毒偵字第二０八號不起訴處分書一份在卷可按。事證明確，被告
    犯行足堪認定。
二、查安非他命係屬毒品危害防制條例第二條第二項第二款所稱之第二級毒品，被告
    施用安非他命之行為，係犯該條例第十條第二項之施用第二級毒品罪。被告持有
    第二級毒品安非他命後，進而施用，其持有之低度行為應被施用之高度行為所吸
    收，不另論持有第二級毒品罪。審酌被告前犯施用毒品罪經不起訴處分確定在案
    ，猶不知悔改，再犯本件犯行，顯見其惡習難改，惟施用毒品屬自戕行為，對社
    會秩序危害性尚微，施用期間非長及犯罪後態度等一切情狀，爰量處如主文所示
    之刑，並諭知易科罰金之折算標準，以示懲儆。
三、據上論斷，應依刑事訴訟法第二百九十九條第一項前段，毒品危害防制條例第十
    條第二項，刑法第十一條、第四十一條，罰金罰緩提高標準條例第二條，判決如
    主文。
中      華      民      國      八十九      年      八      月  三十一  日
                                  臺灣高雄地方法院刑事第二庭
                                      法  官    劉建利
右正本證明與原本無異。
如不服本判決，應於判決送達後十日內，向本院提出上訴狀。
                                      書記官    洪生輝
中      華      民      國      八十九      年      九      月    四    日
論罪科刑法條：毒品危害防制條例第十條第二項。


司法院資訊處製作；財團法人民間司法改革基金會備份。
